【裁判字號】    99,監,224
【裁判日期】    990720
【裁判案由】    選定會同開具財產清冊之人等
【裁判全文】
臺灣臺中地方法院民事裁定               99年度監字第224號
聲  請  人  甲○○○
相  對  人  乙○○
上列當事人間聲請選定會同開具財產清冊之人事件，本院裁定如
下：
    主  文
指定丁○○為會同開具財產清冊之人。
聲請費用由聲請人負擔。
    理  由
一、本件聲請意旨略以：相對人為聲請人之女，前於民國91年8
    月29日經本院以91年度禁字第136號民事裁定宣告為禁治產
    人（即受監護宣告之人），依法並由聲請人擔任相對人之監
    護人。而相對人因與其兄弟姊妹共有不動產而有協議分割之
    情，業經聲請人向本院聲請許可監護人行為，亦經本院以99
    年度監字第256號事件受理在案，另依法聲請選定關係人丁
    ○○（男、60年3月10日生、身分證統一編號：Ｚ000000000
    號）為會同開具財產清冊之人等語。
二、按民法總則中華民國97年5月2日修正之條文施行前，已為禁
    治產宣告者，視為已為監護宣告；繫屬於法院之禁治產事件
    ，其聲請禁治產宣告者，視為聲請監護宣告；聲請撤銷禁治
    產宣告者，視為聲請撤銷監護宣告；並均於修正施行後，適
    用修正後之規定，民法總則施行法第4條定有明文。上開按
    民法總則中華民國97年5月2日修正之條文，於98年11月23日
    施行，故相對人乙○○應視為已受監護宣告，合先敘明。
三、次按受監護宣告之人應置監護人；法院為監護之宣告時，應
    依職權就配偶、四親等內之親屬、最近一年有同居事實之其
    他親屬、主管機關、社會福利機構或其他適當之人選定一人
    或數人為監護人，並同時指定會同開具財產清冊之人，修正
    後之民法第1110條、第1111條第1項定有明文。
四、經查：聲請人主張相對人為其之女，相對人經本院以91年度
    禁字第136號民事裁定宣告為禁治產人（即受監護宣告之人
    ），由聲請人擔任相對人之監護人等事實，業據本院調取前
    揭民事卷宗核閱屬實。又相對人未婚，關係人丁○○為相對
    人之弟，其同意擔任會同開具財產清冊之人，聲請人及相對
    人之兄弟姊妹即丙○○、林秀蘭、林秀珠、林愛珠均同意由
    其擔任之，有本院99年7月7日訊問筆錄、戶籍謄本、全戶戶
    籍資料查詢結果、同意書、相對人財產相關資料等在卷可稽
    ，爰指定丁○○為會同開具財產清冊之人。
五、依非訟事件法第21條第1項，裁定如主文。
中    華    民    國    99    年    7     月    20    日
                   家事法庭     法  官  陳宗賢
以上為正本係照原本作成。
如對本裁定抗告須於裁定送達後10日內向本院提出抗告狀，並應
繳納抗告費新臺幣1000元。
中    華    民    國    99    年    7     月    20    日
                                書記官  洪千羽

司法院資訊處製作；財團法人民間司法改革基金會備份。
